臺灣臺南地方法院刑事裁定　
111年度撤緩字第40號
聲  請  人  臺灣臺南地方檢察署檢察官
受  刑  人  林姵岑



上列聲請人因受刑人於緩刑期內有得撤銷緩刑之原因，聲請撤銷
緩刑宣告（111年度執聲字第175號），本院裁定如下：
    主  文
林姵岑於本院一百零八年度訴字第一一五八號刑事判決之緩刑宣
告撤銷。
    理  由
一、聲請意旨略以：受刑人林姵岑因詐欺案件，經本院於民國11
    0年1月27日以108年度訴字第1158號判決判處有期徒刑7月，
    緩刑3年，於110年4月6日確定在案，緩刑期間至113年4月5
    日止。茲因受刑人自110年10月13日起迄今未至臺灣臺南地
    方檢察署(下稱臺南地檢署)報到，且因涉犯違反毒品危害防
    制條例案件，經法院裁定應執行觀察勒戒，其行為違反保安
    處分執行法第74條之2第1款、第4款規定，情節重大，爰依
    保安處分執行法第74條之3第1項，刑事訴訟法第476條規定
    ，聲請撤銷上開緩刑之宣告等語。
二、按緩刑制度設計之本旨，除可避免執行短期自由刑之流弊外
    ，主要目的是在促使惡性較輕之犯罪者改過遷善，惟經宣告
    緩刑後，若有具體事證足認受緩刑宣告者並不因此有改過遷
    善之意，即不宜給予緩刑寬典，乃另有撤銷緩刑宣告制度。
    次按緩刑期內，執行保護管束者，對於受保護管束人應注意
    其生活行動及交往之人；受保護管束人在保護管束期間內，
    應遵守左列事項：㈠保持善良品行，不得與素行不良之人往
    還，㈡服從檢察官及執行保護管束者之命令，㈢不得對被害人
    、告訴人或告發人尋釁，㈣對於身體健康、生活情況及工作
    環境等，每月至少向執行保護管束者報告一次，㈤非經執行
    保護管束者許可，不得離開受保護管束地；離開在10日以上
    時，應經檢察官核准；受保護管束人違反前條各款情形之一
    ，情節重大者，檢察官得聲請撤銷保護管束或緩刑之宣告，
    保安處分執行法第74條、第74條之2、第74條之3第1項分別
    定有明文。且依該法第74條之3立法理由受保護管束人違反
    前條規定應遵守之事項，其情節重大者，足見保護管束處分
    已不能收效，得為刑法第92條第2項及第93條第2項撤銷保護
    管束或緩刑之宣告或假釋之事由，檢察官及典獄長應聲請撤
    銷，爰增訂本條觀之，撤銷保護管束或緩刑之宣告與否在於
    保護管束處分是否已不能收效，此合乎法律之目的解釋，同
    時未逾法條可能文義之限制範圍。依此，受保護管束人，於
    保護管束期間只需違反上述任何一事由（例如雖未與素行不
    良之人往來，然未保持善良品行），且情節重大，而屬保護
    管束不能收效之情形，亦應屬同法第74條之3所示之得撤銷
    保護管束或緩刑宣告之情形（最高法院92年度台非字第54號
    判決意旨參照）。再上開規定之保安處分係對受處分人將來
    之危險性所為拘束其身體、自由之處置，以達教化之目的，
    為刑罰之補充制度。緩刑中付保護管束，屬於保安處分之一
    種，其目的在監督受刑人緩刑中之行狀，期能繼續保持善行
    。受保護管束人違反保護管束規則，情節重大，檢察官即得
    聲請法院撤銷緩刑宣告，而法院裁定緩刑宣告撤銷否，自得
    就受保護管束人是否遵守保護管束規則、違反情節是否重大
    等情加以審查，以決定是否維持或撤銷緩刑宣告，乃當然之
    解釋。另緩刑之宣告應撤銷者，由受刑人所在地或其最後住
    所地之地方法院檢察官聲請該法院裁定之，刑事訴訟法第47
    6條亦定有明文。
三、經查：
　㈠本件受刑人前因詐欺案件，經本院以108年度訴字第1158號判
    決判處有期徒刑7月，緩刑3年，緩刑期間付保護管束，並於
    110年4月6日確定在案，經檢察官核發保護管束指揮書，自1
    10年4月6日起至113年4月5日止對受刑人執行保護管束，受
    刑人於110年5月25日報到，檢察官諭知本件保護管束期間應
    遵守保安處分執行法第74條之2規定等情，有上開判決書、
    臺灣高等法院被告前案紀錄表及執行筆錄在卷可憑。
　㈡本件受刑人在保護管束期間內自110年10月13日起迄今未依規
    定報到，有臺南地檢署函文及送達證書在卷可憑。又上開臺
    南地檢署函文均有載明不遵期報到，緩刑可能遭聲請撤銷，
    受刑人仍屢次未能遵期報到，此外，受刑人經本院傳喚亦未
    到庭說明，或具狀陳報其未能遵期報到之事由，有本院送達
    證書、報到單及訊問筆錄附卷可參，顯見受刑人已無意遵守
    保護管束之相關規定，其再依規定向執行保護管束者報告及
    服從命令之可能性甚低。從而，受刑人於緩刑期間內，未能
    遵守檢察官及執行保護管束者之命令按時報到，致檢察官無
    從執行保護管束命令，已屬情節重大，堪認原宣告之緩刑難
    收其預期效果，而有執行刑罰之必要。是聲請人以本院為受
    刑人住所地之法院聲請撤銷受刑人前揭緩刑之宣告，核屬有
    據，應予准許。
　㈢至聲請意旨另以受刑人有違反保安處分執行法第74條之2第1
    款為由，請求撤銷緩刑云云。惟受刑人並非於本件緩刑後再
    犯毒品案件，而係緩刑前即110年1月11日晚間10時55分為警
    採尿往前回溯96小時內某時另涉施用第二級毒品案件等情，
    有本院110年度毒聲字第705號裁定在卷供參。準此，尚無確
    切事證可認受刑人在保護管束期間內有未保持善良品行，或
    與素行不良之人往還之情形，附此敘明。　
四、綜上，本件檢察官之聲請為有理由，應予准許，爰依刑事訴
    訟法第476條，保安處分執行法第74條之3第1項，裁定如主
    文。
中　　華　　民　　國　　111 　年　　3 　　月　　18　　日
                  刑事第十庭    法　官　潘明彥
以上正本證明與原本無異。
如不服本裁定，應於收受送達後5日內向本院提出抗告狀。（應
附繕本）
　　　　　　　　　　　　　　　　書記官  蘇豐展 
中　　華　　民　　國　　111 　年　　3 　　月　　18　　日